臺灣桃園地方法院宣示判決筆錄　　　　　91年度訴字第534 號
公　訴　人　臺灣桃園地方法院檢察署檢察官
被　　　告　戊○○
　　　　　　　　　　　之三
被　　　告　庚○○
右　一　人
輔　佐　人　己○○
上列被告等因違反臺灣地區與大陸地區等案件，於中華民國九十
四年一月三十一日下午五時零分，在本院刑事第一法庭宣示判決
，出席職員如下：
法官起立朗讀判決主文、犯罪事實要旨、處罰條文，及告以上訴
限制、期間並提出上訴狀之法院，且諭知記載其內容：
一、主  文：
戊○○共同未經許可出國，處有期徒刑月，如易科罰金，以
佰元折算壹日。緩刑貳年。
庚○○共同明知為不實之事項，而使公務員登載於職務上所掌之
公文書，足以生損害於公眾，處拘役伍拾日，如易科罰金，以
佰元折算壹日。緩刑貳年。扣案Ｍ00000000號護照壹本
、變造庚○○之身分證及其上黏貼之甲○○照片各壹張，均沒收
。
二、犯罪事實要旨：
（一）緣甲○○與楊淳皓、乙○○（甲○○、楊淳皓均由臺灣台
      北地方法院另行審理；乙○○由本院另案審理）及真實姓
      名年籍不詳自稱「胖子」、「小蔣」、「阿輝」、「黃大
      哥」等數名成年男子組成之人蛇集團，受某真實年籍不詳
      之大陸成年男子所託，預備掩護該大陸男子偷渡美加地區
      。甲○○遂將其先前以丙○○名義（丙○○已先行審結）
      向外交部領事事務局申請核發，其上實貼甲○○照片之Ｍ
      00000000號中華民國護照（未扣案，為免執行困
      難，不予沒收），及該大陸男子之照片一張，交予辛○○
      （辛○○已先行審結）攜往泰國，由接應之不詳人蛇集團
      成員，將護照上甲○○之照片撕下，換貼該大陸男子之照
      片後，交由辛○○帶回臺灣交還甲○○，再由甲○○持該
      變造護照，以「丙○○」名義請領簽證，並為該大陸男子
      購買機票後，即以美金三千元之代價，委請戊○○在該大
      陸男子冒名丙○○出入國境時，從旁掩護。戊○○明知該
      大陸男子係冒用台灣地區人民「丙○○」之身分，偷渡前
      往美加地區之大陸地區人民，竟因貪圖小利，遽爾答允屆
      時在機場協助該大陸男子通關。嗣該大陸男子以不詳方式
      入境臺灣後，戊○○即與甲○○、「小蔣」等前開人蛇集
      團成員，共同基於使該不詳大陸男子非法出國之犯意聯絡
      ，於八十九年一月十五日，帶領該大陸男子持上開變造護
      照，至高雄小港機場闖關出境，前往帛琉，再轉機塞班島
      前往關島。嗣該大陸男子在關島機場辦理出境手續時，為
      該機場查驗人員發覺有異而當場查獲。
（二）甲○○因多次違反台灣地區與大陸地區人民關係條例等案
      件，分別經臺灣台北地方法院、臺灣板橋地方法院通緝在
      案，其為能隱瞞身分，逃避警方查緝，及順利出入國境起
      見，乃決意冒名他人申辦合法護照，供己使用。甲○○遂
      委由同有犯意聯絡之楊淳皓在外為其收購身分證件，楊淳
      皓受託後，乃向丁○○（丁○○已先行審結）探詢其意願
      ，然丁○○因自己先前已經申辦護照，無法再提供身分證
      予甲○○使用，遂予回絕。詎丁○○為貪圖小利起見，竟
      受楊淳皓之囑，轉而代為遊說庚○○以收取三萬元為代價
      ，提供其身分證件供甲○○使用，庚○○見有利可圖，亦
      率爾答允。雙方計議已定，甲○○、楊淳皓、丁○○及庚○○四人遂共同基於行使變造特種文書（身分證）、使公
      務員登載不實（申請護照）等犯意聯絡，於八十九年二月
      間某日，在台北縣淡水鎮附近不詳地點，由庚○○將其身
      分證、戶口名簿及印章等個人資料透過丁○○交予楊淳皓
      轉交甲○○，由甲○○自行於不詳時間、地點，將身分證
      上庚○○之照片撕下，換貼甲○○自身照片，而變造庚○○之身分證後，再由甲○○持上開變造身分證及甲○○本
      人相片，連同前揭庚○○提供之戶口名簿等資料，於八十
      九年三月二日，以庚○○之名填具「普通護照、入出境許
      可申請書」，向外交部領事事務局申請護照，以致不知情
      之承辦公務員誤信為庚○○本人申請護照，將上開事項登
      載輸存於電腦資料上，並據以核發為庚○○名義，其上實
      貼「甲○○」本人照片之Ｍ00000000號護照一本
      ，而足生損害於外交部對護照核發、管理之正確性。甲○○取得上開護照後，即自八十九年四月三十日起至八十九
      年六月二十八日止，持上開冒名請領之庚○○名義護照，
      入、出境台灣多次。嗣於八十九年六月二十八日，甲○○
      持上開以庚○○名義申辦之護照，搭乘澳門航空ＮＸ—六
      一二號班機入境台灣時，在桃園中正機場為警逮捕，並當
      場扣得前開護照一本、已換貼甲○○照片之庚○○身分證
      一張，經甲○○供述後，始查知上情。
（三）案經內政部警政署航空警察局報請臺灣桃園地方法院檢察
      署檢察官偵查起訴，及減縮部分犯罪事實（本院九十三年
      十二月三十一日筆錄）。
三、處罰條文：
刑事訴訟法第二百七十三條之一第一項、第二百九十九條第一項
前段，入出國及移民法第五十四條，刑法第二條第一項但書、第
二十八條、第二百十六條、第二百十二條、第二百十四條、第五
十五條、第四十一條第一項前段、第七十四條第一款、第三十八
條第一項第二款，罰金罰鍰提高標準條例第一條前段、第二條。
四、協商判決除有刑事訴訟法第四百五十五條之四第一項第一款
    於本訊問程序終結前，被告撤銷協商合意或檢察官撤回協商
    聲請者；第二款被告協商之意思非出於自由意志者；第四款
    被告所犯之罪非第四百五十五條之二第一項所定得以協商判
    決者；第六款被告有其他較重之裁判上一罪之犯罪事實者；
    第七款法院認應諭知免刑或免訴、不受理者情形之一，及違
    反同條第二項「法院應於協商合意範圍內為判決；法院為協
    商判決所科之刑，以宣告緩刑或二年以下有期徒刑、拘役或
    罰金為限」之規定者外，不得上訴。
五、如不服本件判決，得自收受判決送達之日起十日內，向本院
    提出上訴書狀，上訴於第二審法院。
中　　華　　民　　國　　94　　年　　1 　　月　　31　　日
                              臺灣桃園地方法院刑事第八庭
                                 審判長法  官    陳彥宏
                                       書記官    翁其良
上正本證明與原本無異
                                       書記官    翁其良
中　　華　　民　　國　　94　　年　　1 　　月　　31　　日
